pt-PT: Bebé e criança > Equipamento de atividade e brinquedos para bebé > Brinquedos com o alfabeto: Blocos do alfabeto; Livros do alfabeto; Cartões do alfabeto; Brinquedos elétricos do alfabeto; Puzzles do alfabeto
ru: Товары для детей > Детские игрушки и товары для активного развития > Игрушки для изучения алфавита: Кубики с буквами; Книги с буквами; Карточки с буквами; Электронные игрушки для изучения алфавита; Паззлы с буквами
ro-RO: Bebeluși și copii mici > Jucării pentru copii și echipamente pentru activități > Jucării alfabet: Blocuri alfabet; Cărți alfabet; Cartonașe alfabet; Jucării electrice alfabet; Puzzle-uri alfabet
pl: Dzieci i niemowlęta > Zabawki dla niemowląt > Zabawki z alfabetem: Klocki z literami; Elementarze; Karty z literami; Zabawki elektryczne do nauki alfabetu; Puzzle z alfabetem
sv: Baby och småbarn > Bebisleksaker och aktivitetsutrustning > Bokstavsleksaker: Alfabetsblock; Alfabetsböcker; Alfabetskort; Elektriska alfabetsleksaker; Alfabetspussel
zh-TW: 嬰幼兒 > 嬰兒玩具和嬰兒活動設備 > 字母玩具: 字母積木; 字母書; 字母卡片; 電動字母玩具; 字母益智遊戲
el: Βρεφικά & παιδικά είδη > Βρεφικά παιχνίδια και εξοπλισμός δραστηριοτήτων > Παιχνίδια με την αλφαβήτα: Τουβλάκια με γράμματα; Βιβλία με την αλφαβήτα; Κάρτες με την αλφαβήτα; Ηλεκτρικά παιχνίδια με την αλφαβήτα; Παζλ με την αλφαβήτα
da: Baby og småbørn > Babylegetøj > Bogstavlegetøj: Alfabetklodser; Alfabetbøger; Alfabetkort; Elektrisk alfabetlegetøj; Alfabetpuslespil
hu: Baba- és csecsemő > Babajátékok és -tevékenységfelszerelések > Ábécés játékok: Ábécés blokkok; Ábécés könyvek; Ábécés kártyák; Ábécés elektromos játékok; Ábécés kirakósok
ko: 영유아 > 아기 장난감/운동용품 > 알파벳 장난감: 알파벳 블록; 알파벳 책; 알파벳 카드; 전기 알파벳 장난감; 알파벳 퍼즐
it: Bebè e bimbi > Attrezzature per attività e giochi per bebè > Giochi con l'alfabeto: Blocchi con l'alfabeto; Libri sull'alfabeto; Carte dell'alfabeto; Giocattoli elettrici con l'alfabeto; Puzzle sull'alfabeto
nl: Baby en peuter > Babyspeelgoed > Alfabetspeelgoed: Alfabetblokken; Alfabetboeken; Alfabetkaarten; Elektrisch alfabetspeelgoed; Alfabetpuzzels
tr: Bebek ve Küçük Çocuk Ürünleri > Bebek Oyuncakları ve Aktivite Gereçleri > Alfabe Oyuncakları: Alfabe Blokları; Alfabe Kitapları; Alfabe Kartları; Alfabe Elektrikli Oyuncaklar; Alfabe Bulmacaları
zh-CN: 婴幼儿用品 > 婴儿玩具/活动设备 > 字母玩具: 字母积木; 字母书; 字母卡; 字母电动玩具; 字母拼图
lt-LT: Kūdikiai ir maži vaikai > Kūdikių žaislai ir veiklos įranga > Abėcėlės mokymosi žaislai: Abėcėlės kubeliai; Abėcėlės knygutės; Abėcėlės kortelės; Abėcėlės elektriniai žaislai; Abėcėlės galvosūkiai
sl-SI: Dojenčki in malčki > Otroške igrače in oprema za razvoj motoričnih sposobnosti > Igrače za učenje abecede: Kocke za učenje abecede; Knjige za učenje abecede; Karte za učenje abecede; Električne igrače za učenje abecede; Abecedne miselne igre
hr-HR: Bebe i mala djeca > Dječje igračke i oprema > Igračke sa slovima: Blokovi sa slovima; Knjige sa slovima; Kartice sa slovima; Električne igračke sa slovima; Puzzle sa slovima
fi: Vauvat ja leikki-ikäiset > Vauvan lelut ja aktivointi > Aakkoslelut: Aakkospalikat; Aakkoskirjat; Aakkoskortit; Sähköiset aakkoslelut; Aakkospulmapelit
de: Baby & Kleinkind > Babyspielwaren > ABC-Lernspielzeuge: Alphabetklötze; Alphabetbücher; Alphabetkarten; Elektrisches Alphabet-Spielzeug; Alphabetpuzzles
nb: Baby og barn > Babyleker og aktivitetsutstyr > Alfabetleker: Alfabetblokker; Alfabetbøker; Alfabetkort; Elektriske alfabetleker; Alfabetpuslespill
sk-SK: Bábätká > Detské hračky a vybavenie na interaktívne hry > Hračky s abecedou: Kocky s abecedou; Knižky s abecedou; Kartičky s abecedou; Elektronické hračky s abecedou; Puzzle s abecedou
pt-BR: Infantil > Brinquedos para bebês > Brinquedos alfabéticos: Blocos alfabéticos; Livros alfabéticos; Cartões alfabéticos; Brinquedos elétricos alfabéticos; Quebra-cabeças alfabéticos
ja: ベビー用品 > ベビー向けおもちゃ > アルファベットのおもちゃ: アルファベットブロック; アルファベットの本; アルファベットカード; アルファベットの電動おもちゃ; アルファベットパズル
bg-BG: Бебета и малки деца > Бебешки играчки и игри за активно развитие > Играчки с азбука: Азбучни кубчета; Азбучни книжки; Азбучни карти; Електронни играчки с азбука; Азбучни пъзели
es: Bebés y niños pequeños > Juguetes y actividades para bebés > Juegos para aprender el abecedario: Bloques del alfabeto; Libros del alfabeto; Tarjetas del alfabeto; Juguetes eléctricos del alfabeto; Rompecabezas del alfabeto
en: Baby & Toddler > Baby Toys & Activity Equipment > Alphabet Toys: Alphabet Blocks; Alphabet Books; Alphabet Cards; Alphabet Electric Toys; Alphabet Puzzles
cs: Děti a kojenci > Dětské hračky > Hračky s abecedou: Kostky s abecedou; Knihy s abecedou; Kartičky s abecedou; Elektrické hračky s abecedou; Skládanky s abecedou
th: ทารกและเด็กเล็ก > อุปกรณ์ของเล่นและกิจกรรมสำหรับเด็กทารก > ของเล่นตัวอักษร: บล็อกตัวอักษร; หนังสือตัวอักษร; การ์ดตัวอักษร; ของเล่นตัวอักษรไฟฟ้า; ปริศนาตัวอักษร
vi: Trẻ sơ sinh và trẻ tập đi > Đồ chơi trẻ em & thiết bị hoạt động > Bảng chữ cái đồ chơi: Khối bảng chữ cái; Sách bảng chữ cái; Thẻ bảng chữ cái; Bảng chữ cái đồ chơi bằng điện; Xếp hình bảng chữ cái
fr: Bébés et tout-petits > Jouets pour bébés et équipement d’éveil > Jouets alphabet: Blocs alphabétiques; Livres alphabétiques; Cartes alphabétiques; Jouets électriques alphabet; Puzzles alphabétiques